【裁判字號】    97,簡上,523
【裁判日期】    970819
【裁判案由】    家暴傷害
【裁判全文】
臺灣板橋地方法院刑事判決             97年度簡上字第523號
上  訴  人  臺灣板橋地方法院檢察署檢察官
上  訴  人
即  被  告  甲○
上列上訴人等因被告家暴傷害案件，不服本院於中華民國97年4
月18日以97年度簡字第1666號所為之第一審判決（聲請簡易判決
處刑案號：96年度偵字第20293 號），提起上訴，本院管轄之第
二審合議庭判決如下：
    主  文
上訴駁回。
    事實及理由
一、本案經本院審理結果，認第一審以上訴人即被告甲○罪證明
    確，適用刑事訴訟法第四百四十九條第一項、第三項、第四
    百五十四條第二項、刑法第二百七十七條第一項、第四十一
    條第一項前段、刑法施行法第一條之一第一項、第二項前段
    等規定，並審酌被告犯罪之動機、目的、使用手段之危險性
    、對告訴人傷害之程度、迄未賠償告訴人及犯罪後態度等一
    切情狀，量處有期徒刑三月，如易科罰金，以新臺幣一千元
    折算一日，再依中華民國九十六年罪犯減刑條例第二條第一
    項第三款、第七條、第九條之規定，減其刑其二分之一，復
    諭知易科罰金之折算標準，其認事用法均無違誤，量刑亦屬
    妥適，應予維持，並引用第一審刑事簡易判決所記載之事實
    、證據及理由（如附件）。
二、被告上訴意旨略以：伊與告訴人王汝賓業於九十六年十月二
    十二日，在臺灣士林地方法院九十六年度家調字第七五二號
    民事案件中達成和解，王汝賓同意撤回本案傷害告訴，原審
    竟仍對被告為有罪之諭知，顯有違誤，為此提起上訴云云。
    然查：觀諸本案全部卷證，並無王汝賓撤回告訴之書狀或筆
    錄記載，臺灣士林地方法院九十六年度家調字第七五二號民
    事案件亦無被告所稱之和解內容，此業據本院依職權調取前
    述臺灣士林地方法院民事卷宗核閱無訛。告訴人王汝賓於本
    院審理時，復供陳：「在士林調解的結論是被告撤回對我請
    求父母親的撫養費，調解時確實有談到撤回告訴，但我的條
    件是被告要對我道歉，被告無法接受，所以我沒有撤回本案
    告訴。」等語明確，足認被告辯稱：告訴人已撤回本案告訴
    云云，顯非事實。其據此提起上訴，為無理由，應予駁回。
三、公訴人上訴意旨則以：被告徒手毆打告訴人頭部及右手，致
    告訴人受有右側眼眶外側血腫（４Ｘ３公分）、右手肘局部
    血腫（２Ｘ１公分）、右側腓骨骨折等傷害，原審僅量處有
    期徒刑三月，經減刑後僅餘有期徒刑一月又十五日，量刑實
    屬過輕云云。然按有關刑之量定，係實體法上賦予法院得為
    自由裁量之事項，倘其未有逾越法律所規定之範圍，或濫用
    其權限，即不得任意指摘為違法。本案原審既已審酌被告犯
    罪之動機、目的、使用手段之危險性、對告訴人傷害之程度
    、迄未賠償告訴人及犯罪後態度等一切情狀，依職權而為刑
    罰之量定，並無違法或顯然失當之情形。又被告所受之宣告
    刑乃有期徒刑三月，係因其所犯合於中華民國九十六年罪犯
    減刑條例之規定，原審始依法減刑，並非原審量處之刑度僅
    有期徒刑一月又十五日，自不得以減刑後之刑度逕指原審量
    刑過輕。是以檢察官之上訴，亦無理由，應予駁回。
據上論斷，應依刑事訴訟法第四百五十五條之一第一項、第三項
、第三百六十八條、第三百七十三條，判決如主文。
本案由檢察官乙○○、丙○○聲請以簡易判決處刑，經檢察官林
珮菁到庭執行職務。
中    華    民    國    97    年    8     月    19    日
                  刑事第九庭  審判長法  官  樊季康
                                    法  官  張筱琪
                                    法  官  劉元斐
上列正本證明與原本無異。
不得上訴。
                                    書記官  張懿端
中    華    民    國    97    年    8     月    25    日


司法院資訊處製作；財團法人民間司法改革基金會備份。
